【裁判字號】    90,易,116
【裁判日期】    900823
【裁判案由】    妨害自由
【裁判全文】
臺灣臺東地方法院刑事判決                            九十年度易字第一一六號
    公  訴  人  臺灣台東地方法院檢察署檢察官
    被      告  丁○○
右列被告因妨害自由案件，經檢察官提起公訴 (八十九年度偵字第二四一六號)，本
院判決如左：
    主  文
丁○○以加害身體、財產之事恐嚇他人致生危害於安全，累犯，處拘役肆拾日，如易
科罰金，以參佰元折算壹日。
    事  實
一、本院所認犯罪事實與檢察官起訴書之記載相同。（如附件）
二、案經被害人戊○○（公訴人誤植為鍾佑綾）訴由台東地方法院檢察署檢察官發交
    台東縣警察局關山分局調查後偵查起訴。
    理  由
一、訊據被告丁○○矢口否認於民國八十九年九月二日下午五時左右與告訴人戊○○
    有何衝突，辯稱：戊○○係於同年九月四日前往其住宅要求解決債務，其雖與告
    訴人有拉扯，並以石塊丟擲戊○○的車，惟並無恐嚇之言語云云。經查：被告於
    八十九年九月二日因告訴人前往理論而傷人、砸車並出言恫嚇等情，業經告訴人
    於警訊、偵查及本院調查時指訴歷歷，並有證人甲○○於警訊、偵查及本院調查
    時證述詳實，復有行政院衛生署台東醫院診斷書記載戊○○於八十九年九月二日
    因右上臂擦傷至該院急診，且九月二日至九月四日間僅門診一次等情甚詳，被告
    所辯，顯非可採。又被告所提出之證人丙○○及乙○○雖均證稱被告並無於八十
    九年九月四日恐嚇前往被告家之小姐，惟並無從證明被告於同年九月二日未有前
    開犯行，本件事證明確，被告犯行堪以認定。
二、核被告所為，係犯刑法第三百零五條之恐嚇危害安全罪。被告曾犯違反麻醉藥品
    管理條例罪，經法院判處有期徒刑八月，甫於八十六年十二月三十一日執行完畢
    ，有台灣高等法院被告全國前案紀錄表附卷可稽，於五年內再犯本件有期徒刑以
    上之罪，為累犯，應依法加重其刑。爰審酌被告借款未還，不知好言請求諒解，
    反惡行惡狀再度造成告訴人身心之傷害，惟其已向告訴人道歉，而告訴人亦於偵
    查中表示願意原諒被告而撤回所有告訴等一切情狀，量處如主文所示之刑，並諭
    知易科罰金之標準。
據上論斷，應依刑事訴訟法第二百九十九條第一項前段、第三百十條之一第二項，刑
法第三百零五條、第四十一條第一項前段、第四十七條，罰金罰鍰提高標準條例第一
條前段、第二條判決如主文。
本案經檢察官林俊峰到庭執行職務
中    華    民    國      九十      年      八      月      二十三      日
                                  臺灣臺東地方法院刑事庭
                                   審判長法  官 蔡 勝 雄
                                         法  官 范 智 達
                                         法  官 袁 雪 華
右正本證明與原本無異。
如不服本判決，應於判決送達後十日內向本院提出上訴狀。（須附繕本）
「切勿逕送上級法院」
                                         書記官 林 建 成
中    華    民    國      九十      年      八      月      二十三      日
中華民國刑法第三百零五條：
 (恐嚇危害安全罪)
以加害生命、身體、自由、名譽、財產之事，恐嚇他人致生危害於安全者
，處二年以下有期徒刑、拘役或三百元以下罰金。


司法院資訊處製作；財團法人民間司法改革基金會備份。
